ja: 使用可能なフルートの種類: フルート; ピッコロ; ユニバーサル; その他
hu: Kompatibilis fuvola típusa: Fuvola; Pikoló; Általános; Egyéb
it: Tipo di flauto compatibile: Flauto; Piccolo; Universale; Altro
pl: Kompatybilny typ fletu: Flet; Pikolo; Uniwersalny; Inne
th: ประเภทฟลูตที่เข้ากันได้: ฟลูต; พิคโคโล; อเนกประสงค์; อื่นๆ
bg-BG: Съвместим тип флейта: Флейта; Пиколо; Универсален; Други
hr-HR: Kompatibilna vrsta flaute: Flauta; Piccolo; Univerzalna; Ostalo
sk-SK: Kompatibilný typ flauty: Flauta; Pikola; Univerzálny; Iné
pt-BR: Tipo de flauta compatível: Flauta; Flautim; Universal; Outro
da: Kompatibel fløjtetype: Fløjte; Piccolo; Universal; Andet
fr: Type de flûte compatible: Flûte; Piccolo; Universel; Autre
en: Compatible flute type: Flute; Piccolo; Universal; Other
sl-SI: Združljiva vrsta flavte: Flavta; Piccolo; Univerzalno; Drugo
cs: Kompatibilní typ flétny: Flétna; Pikola; Univerzální; Jiné
es: Tipo de flauta compatible: Flauta; Piccolo; Universal; Otros
zh-TW: 相容笛型: 長笛; 短笛; 通用; 其他
lt-LT: Suderinamas fleitos tipas: Fleita; Piccolo; Universalus; Kita
tr: Uyumlu flüt türü: Flüt; Pikolo; Her türden mekana uygun; Diğer
pt-PT: Tipo de flauta compatível: Flauta; Flautim; Universal; Outro
nb: Kompatibel fløytetype: Fløyte; Piccolo; Universal; Annet
nl: Compatibel fluittype: Fluit; Piccolo; Universeel; Andere
sv: Kompatibel flöjttyp: Flöjt; Piccolo; Universell; Övrigt
fi: Yhteensopiva huilutyyppi: Huilu; Piccolo; Yleinen; Muu
ru: Совместимый тип флейты: Флейта; Пикколо; Универсальный; Другое
vi: Loại sáo tương thích: Sáo; Sáo piccolo; Phổ biến; Khác
zh-CN: 兼容长笛类型: 长笛; 短笛; 通用; 其他
de: Kompatibler Flötentyp: Querflöte; Piccoloflöte; Universell; Sonstiges
ko: 호환 가능한 플루트 유형: 플루트; 피콜로; 범용; 기타
el: Συμβατός τύπος φλάουτου: Φλάουτο; Piccolo; Universal; Άλλο
ro-RO: Tip flaut compatibil: Flaut; Piccolo; Universal; Altele